【裁判字號】    94,訴,732
【裁判日期】    950321
【裁判案由】    給付管理費
【裁判全文】
臺灣臺北地方法院民事判決               94年度訴字第732號
原      告  青山雄觀北區公寓大廈管理委員會
法定代理人  乙○○
訴訟代理人  甲○○
訴訟代理人  劉智園律師
被      告  丁○○
訴訟代理人  丙○○
上列當事人間給付管理費事件，本院於95年3月13日言詞辯論終
結，判決如下：
    主      文
被告應給付原告如附表所示之金額及利息。
訴訟費用費用由被告負擔。
    事實及理由
一、原告起訴時之法定代理人為乙○○，嗣變更為許其興，其後
    又變更為乙○○，有青山雄觀北區公寓大廈管理委員會第五
    次會議記錄、青山雄觀北區公寓大廈管理委員會公告為憑（
    本院卷第301、302頁），原告聲明承受訴訟，應予准許。
二、原告主張：
    原告為台北縣深坑青山雄觀北區公寓大廈管理委員會，係依
    法成立之公寓大廈管理組織，原告係依據民國87年8月29日
    第一次區分所有權人會議所通過之社區規約範本規定，向被
    告收取系爭社區管理費；至於管理費計算標準，則依據88年
    6月12日第二次區分所有權人會議決議通過之「經費收支管
    理辦法」制定。惟被告積欠原告如附表所示之管理費，經原
    告通知被告繳納，被告均置之不理。又原告依前開規定收取
    管理費乙節，被告於前案中並未爭執，並且曾依上開規定繳
    納管理費。爰依公寓大廈管理條例第21條，請求被告給付如
    附表所示之管理費及利息，為此提起本訴訟等語，並聲明如
    主文所示。
三、被告辯稱：原告並未合法成立，且從未送達會議紀錄予區分
    所有權人；關於系爭管理費用的收取，亦未經過合法的決議
    等云云，並聲明求為判決駁回原告之訴。
四、經查原告主張之上開事實，業據其提出「青山雄觀住戶手冊
    」一份、「經費收支管理辦法」、87年8月29日第一次區分
    所有權人會議紀錄、88年6月12日第二次區分所有權人會議
    紀錄影本各一份（本院卷第328、329、112-113頁）為證，
    堪信為真實。被告雖辯稱原告並未合法成立云云，惟原告就
    此業已提出公寓大廈管理組織報備證明影本一份為證（本院
    卷第110頁），經本院於94年4月1日言詞辯論期日當庭提示
    ，被告訴訟代理人丙○○亦表示沒有意見，有言詞辯論筆錄
    可稽 (本院卷第108頁）。被告雖又辯稱：管理費收取之決
    議不合法云云，惟查原告既已提出88年6月12日第二次區分
    所有權人會議紀錄、及「經費收支管理辦法」影本各一份為
    證，有如前述，則被告如主張該次會議決議不合法，應另循
    法律途徑尋求救濟，不得以此為由，拒絕給付管理費。是被
    告所辯，並無理由。
五、綜上所述，原告依公寓大廈管理條例第21條規定，請求被告
    應給付如附表所示之金額及利息，為有理由，應予准許。因
    本件事證已臻明確，兩造其餘主張及陳述所提之證據，均毋
    庸再審酌，附此敘明。
六、訴訟費用負擔之依據：民事訴訟法第78條。
中    華    民    國    95    年     3    月    21    日
                      民事第六庭法  官  邱  琦
以上正本係照原本作成
如對本判決上訴，須於判決送達後20日內向本院提出上訴狀
中    華    民    國    95    年     3    月    21    日
                                書記官  池東旭
附表
┌───┬─────┬─────────┬──────┬────┐
│被  告│應給付金額│     欠繳月份     │利息計算期間│ 年利率 │
├───┼─────┼─────────┼──────┼────┤
│丁○○│新台幣貳萬│九十一年十月起至九│自民國九十五│百分之五│
│      │柒仟元    │十一年十二月止，九│年三月八日起│        │
│      │          │十二年六月起至九十│至清償日止  │        │
│      │          │二年十二月止，九十│            │        │
│      │          │三年一月起至九十三│            │        │
│      │          │年十月止          │            │        │
└───┴─────┴─────────┴──────┴────┘


司法院資訊處製作；財團法人民間司法改革基金會備份。
